【裁判字號】    98,交訴,14
【裁判日期】    980319
【裁判案由】    公共危險
【裁判全文】
臺灣彰化地方法院刑事判決              98年度交訴字第14號
公  訴  人  臺灣彰化地方法院檢察署檢察官
被      告  乙○○
上列被告因公共危險案件，經檢察官提起公訴（98年度偵字第10
號），本院改依簡式審判程序判決如下：
    主  文
乙○○駕駛動力交通工具肇事，致人受傷而逃逸，處有期徒刑壹
年。緩刑肆年，並向公庫支付新臺幣壹拾萬元，緩刑中付保護管
束。
    事  實
一、乙○○於民國97年10月25日23時許，駕駛車牌號碼1818－SL
    號自用小客車，沿彰化縣埔心鄉○○○路由北往南方向行駛
    ，於同日23時16分許，行經柳橋西路與員鹿路之交岔路口時
    ，本應注意遵守道路交通號誌之指示，而紅燈係表示禁止通
    行，不得超越停止線或進入路口，且依當時情形亦無不能注
    意之情事，竟疏未注意，貿然闖紅燈違規左轉，適有甲○○
    騎乘車牌號碼927－DPS號重型機車，沿員鹿路由東向西直行
    至上開路口時，遭闖紅燈左轉之乙○○所駕駛之汽車撞擊，
    致甲○○人車倒地，因此受有頭部外傷、腦震盪、四肢及右
    肩多處擦傷等傷害（乙○○所涉過失傷害罪嫌部分，因與甲
    ○○達成調解，另經檢察官為不起訴處分）。詎乙○○能預
    見車輛駕駛過程中，若有所碰撞他人身體、車輛，而有致人
    傷害之虞時，即應下車處理，不得率離現場，竟仍基於肇事
    逃逸之犯意，未停車查看，立即採取救護或其他必要措施，
    復未向警察機關報告，反立即駕車駛離現場逃逸。嗣彰化縣
    警察局溪湖分局到場處理，經調閱沿線路口監視器，查知乙
    ○○涉案而通知其到案說明，始查悉上情。
二、案經甲○○訴由彰化縣警察局溪湖分局報告臺灣彰化地方法
    院檢察署檢察官偵查起訴。
    理  由
一、按除被告所犯為死刑、無期徒刑、最輕本刑為3 年以上有期
    徒刑之罪或高等法院管轄第1 審案件者外，於刑事訴訟法第
    273 條第1 項程序進行中，被告先就被訴事實為有罪之陳述
    時，審判長得告知被告簡式審判程序之旨，並聽取當事人、
    代理人、辯護人及輔佐人之意見後，裁定進行簡式審判程序
    ；除簡式審判程序及簡易程序案件外，第1 審應行合議審判
    ，刑事訴訟法第273 條之1 第1 項、第284 條之1 分別定有
    明文。本件被告乙○○所犯係死刑、無期徒刑、最輕本刑為
    3 年以上有期徒刑或高等法院管轄第1 審案件以外之罪，並
    於本院行準備程序時就被訴事實為有罪之陳述，本院合議庭
    依前揭規定，經評議結果，裁定改由受命法官獨任行簡式審
    判程序，先予敘明。
二、上揭犯罪事實，業據被告乙○○於警、偵訊及本院審理時坦
    承不諱，且經證人即被害人甲○○於警詢、偵訊時指證綦詳
    ，復有彰化縣警察局道路交通事故現場圖、道路交通事故調
    查報告表（一）、（二）、彰化縣警察局道路交通事故當事
    人酒精測定紀錄表、汽車煞車距離、行車速度及道路摩擦係
    數對照表、現場照片共14張、彰化縣警察局舉發違反道路交
    通管理事件通知單、車號查詢汽車車籍、證號查詢汽車駕駛
    人、車號查詢重型機車車籍資料、彰化縣警察局交通隊道路
    交通事故初步分析研判表及行政院衛生署彰化醫院診斷書各
    1 紙附卷可稽，足徵被告之自白與事實相符，洵堪採信，本
    件事證已臻明確，應予依法論科。
三、核被告所為，係犯刑法第185 條之4 之肇事致人受傷逃逸罪
    。爰審酌被告因過失而前述闖紅燈左轉之嚴重違規，肇致本
    件車禍之發生，致使被害人因而受傷，事後卻不知善為處理
    ，速將被害人送醫，反將之棄於道路上，立即駕車逃逸，置
    被害人安危於不顧，所生危害非輕，本不可輕縱，然考量被
    害人所受傷害尚非甚重，且被告被查獲後，業已與被害人達
    成調解，有彰化縣溪湖鎮調解委員會調解書1紙在卷可稽，
    其犯罪後並已坦承犯行，態度尚屬良好等一切情狀，量處如
    主文所示之刑，以示懲警。再被告前未曾因故意犯罪受有期
    徒刑以上刑之宣告，有臺灣彰化地方法院檢察署刑案資料查
    註紀錄表及臺灣高等法院被告前案紀錄表各1份在卷可考，
    雖因一時失慮，致罹刑典，然其既與被害人調解成立，被害
    人已無追究之意，則其經此偵審程序與論罪科刑之教訓後，
    當應知所警惕，而無再犯之虞，本院認所宣告之刑，以暫不
    執行為適當，爰依刑法第74條第1項第1款，宣告緩刑4年；
    又為深植被告守法觀念，記取本案教訓，另依同條第2項第4
    款規定，併宣告被告應向公庫支付新臺幣10萬元，緩刑中並
    付保護管束，以促其自惕，用啟自新。
據上論斷，應依刑事訴訟法第273 條之1 第1 項、第299 條第1
項前段，刑法第185條之4、第74條第1項第1款、第2項第4款、第
93條第1項，判決如主文。
本案經檢察官蔡曉崙到庭執行職務。
中    華    民    國    98    年    3     月    19    日
                  刑事第九庭    法  官  葛永輝
以上正本證明與原本無異。
如不服本判決應於收受判決後10日內，向本院提出上訴書狀，並
應敘述具體理由; 其未敘述上訴理由者，應於上訴期間屆滿後20
日內向本院補提理由書（均須按他造當事人之人數附繕本）「切
勿逕送上級法院」。
告訴人或被害人對於判決如有不服具備理由請求檢察官上訴者，
其上訴期間之計算係以檢察官收受判決正本之日期為準。
中    華    民    國    98    年    3     月    19    日
                                書記官  黃幼華
附錄本案論罪科刑法條全文：
中華民國刑法第185條之4
駕駛動力交通工具肇事，致人死傷而逃逸者，處6 月以上5 年以
下有期徒刑。


司法院資訊處製作；財團法人民間司法改革基金會備份。
